臺灣高雄地方法院刑事判決　　　　　　　94年度易字第1088號
公　訴　人　臺灣高雄地方法院檢察署檢察官
被　　　告　乙○○
上列被告因違反毒品危害防制條例案件，經檢察官提起公訴（94
年度毒偵字第4260號），本院準備程序進行中，因被告就被訴事
實為有罪之陳述，經告知簡式審判程序意旨，並聽取公訴人及被
告之意見後，本院合議庭裁定由受命法官獨任依簡式審判程序審
理，判決如下：
    主  文
乙○○連續施用第二級毒品，累犯，處有期徒刑捌月。扣案殘留
第二級毒品甲基安非他命殘渣袋壹只、吸食器壹個、吸管壹支均
沒收銷燬。
    事  實
一、乙○○前於民國90年間，因違反毒品危害防制條例案件，經
    本院以91年度易字第3729號判處有期徒刑6 月確定，於92年
    7 月26日執行完畢。另於88年間，因施用毒品案件，經本院
    以88年度毒聲字第33號裁定送觀察、勒戒後，認無繼續施用
    毒品之傾向，經臺灣高雄地方法院檢察署檢察官於88年1 月
    19 日 以88年度偵字第1234號為不起訴處分確定。又於89年
    間，因施用毒品案件，經本院以89年度毒聲字第6451號裁定
    送觀察、勒戒，因認有繼續施用毒品之傾向，經本院以89年
    度毒聲字第7431號裁定令入戒治處所施以強制戒治，嗣經本
    院以90年度毒聲字第905 號裁定停止強制戒治，交付保護管
    束，於保護管束期間，再因施用毒品案件而經本院以90年度
    毒聲字第4339號撤銷停止戒治續行強制戒治，並於91年5 月
    23 日 執行完畢出所。詎仍不知戒絕毒癮，明知甲基安非他
    命（起訴書誤載為安非他命）係毒品危害防制條例第2 條第
    2 項第2 款所明定之第二級毒品，不得持有及施用，仍於前
    述強制戒治執行完畢釋放後5 年內，復基於施用第二級毒品
    甲基安非他命之概括犯意，自94年2 月上旬某日起至94年4
    月25 日8時40分許止，以每星期施用1 次之頻率，連續在高
    雄縣大寮鄉中興新村內不詳破屋、屏東縣里港鎮某不詳地點
    等處，以將甲基安非他命置於玻璃球內燒烤吸取煙霧之方式
    ，施用第二級毒品甲基安非他命多次。嗣於94年4 月25日8
    時40 分 許，在高雄縣大寮鄉○○村○○路底水溝旁施用甲
    基安非他命時，為警當場查獲，並扣得乙○○所有殘留第二
    級毒品甲基安非他命之殘渣袋1 只、吸食器1 個、吸管1 支
    等物，並經乙○○同意採尿送驗後呈甲基安非他命陽性反應
    ，始知上情。
二、案經高雄縣政府警察局林園分局報請臺灣高雄地方法院檢察
    署檢察官偵查起訴。
    理  由
一、按本件被告乙○○所犯係死刑、無期徒刑、最輕本刑為3年
    以上有期徒刑以外之罪，其於準備程序就前揭被訴事實為有
    罪之陳述，經受命法官告知簡式審判程序之旨，並聽取其與
    公訴人之意見後，本院認無不得或不宜改依簡式審判程序進
    行之處，爰依刑事訴訟法第273 條之1 第1 項、第284 條之
    1 ，裁定本件由受命法官獨任進行簡式審判程序，合先敘明
    。
二、訊據被告乙○○對於上揭時、地，連續以上述方式施用第二
    級毒品甲基安非他命多次之事實坦承不諱，且查：
  (一)被告為警查獲時，於94年4 月25日9 時35分許所採集之尿液
    ，經送驗結果，確呈甲基安非他命陽性反應，此有臺灣檢驗
    科技股份有限公司94年5 月17日編號KＺ000000000000號濫用
    藥物尿液檢驗報告、嫌犯真實姓名尿液對照表各1 份附卷可
    稽。而扣案之殘渣袋1 只、吸食器1 個、吸管各1 支，經送
    往高雄醫學大學附設中和紀念醫院檢驗結果，均呈甲基安非
    他命陽性反應，亦有上開醫院94年8 月9 日編號0000-000號
    、0000-000號、0000-000號檢驗報告3 份存卷可參。此外，
    復有搜索扣押筆錄、扣押物品目錄表各1 份附卷足佐。被告
    前揭自白與事實相符，應堪採為被告有罪之證據，則被告連
    續施用第二級毒品甲基安非他命多次之犯行，堪以認定。
  (二)被告前於88年間，因施用毒品案件，經本院以88年度毒聲字
    第33號裁定送觀察、勒戒後，認無繼續施用毒品之傾向，經
    臺灣高雄地方法院檢察署檢察官於88年1 月19日以88年度偵
    字第1234號為不起訴處分確定。又於89年間，因施用毒品案
    件，經本院以89年度毒聲字第6451號裁定送觀察、勒戒，因
    認有繼續施用毒品之傾向，經本院以89年度毒聲字第7431
    號裁定令入戒治處所施以強制戒治，嗣經本院以90年度毒聲
    字第905 號裁定停止強制戒治，交付保護管束，於保護管束
    期間，再因施用毒品案件而經本院以90年度毒聲字第4339號
    撤銷停止戒治續行強制戒治，並於91年5 月23日執行完畢出
    所，此有臺灣高等法院被告前案紀錄表1 紙在卷足參，其於
    前案強制戒治執行完畢後，5 年內再犯本件施用毒品罪之事
    實，事證明確，應予依法論科。
三、查甲基安非他命係毒品危害防制條例第2 條第2 項第2 款所
    稱之第二級毒品，不得非法持有、施用。核被告乙○○所為
    ，係犯毒品危害防制條例第10條第2 項之施用第二級毒品罪
    。其施用第二級毒品前後，持有甲基安非他命之低度行為，
    應為施用之高度行為所吸收，不另論罪。又被告先後多次施
    用第二級毒品之犯行，時間緊接，犯罪構成要件亦相同，顯
    係基於概括犯意反覆為之，為連續犯，應依刑法第56條之規
    定論以一罪，並加重其刑。被告前於90年間，因違反毒品危
    害防制條例案件，經本院以91年度易字第3729號判處有期徒
    刑6 月確定，於92年7 月26日執行完畢，有臺灣高等法院被
    告前案紀錄表1 份附卷可參，其受有期徒刑之執行完畢後，
    5 年以內再犯本件有期徒刑以上之罪，為累犯，應依刑法第
    47條加重其刑，並依法遞加之。爰審酌被告經強制戒治後，
    仍未能戒絕其毒癮，再犯本件施用毒品犯行，足見其戒絕毒
    癮之意志不堅，惟念其於犯罪後坦承犯行及所犯為自戕行為
    等一切情狀，量處如主文所示之刑，以資懲儆。扣案殘留第
    二級毒品甲基安非他命之殘渣袋1 只、吸食器1 個、吸管1
    支，分別業已難與第二級毒品甲基安非他命析離，均屬查獲
    之第二級毒品，均應依毒品危害防制條例第18條第1 項前段
    規定宣告沒收銷燬。
四、另按「刑事訴訟法第302條第1款規定，案件曾經判決確定者
    ，應為免訴之判決，係以同一案件已經法院為實體上之確定
    判決，該被告應否受刑事制裁，既因前次實體判決而確定，
    不能更為其他有罪或無罪之實體上裁判。此項原則，關於實
    質上一罪或裁判上一罪，其一部事實已經判決確定者，對於
    構成一罪之其他部分，固亦均應適用，但此種情形係因審判
    不可分之關係，在審理事實之法院，就全部犯罪事實，依刑
    事訴訟法第267條規定，本應予以審判，故其確定判決之既
    判力亦自應及於全部之犯罪事實，惟若在最後審理事實法院
    宣示判決後始行發生之事實，既非該法院所得審判，即為該
    案判決之既判力所不能及，是既判力對於時間效力之範圍應
    以最後審理事實法院之宣示判決日為判斷之標準（最高法院
    32 年上字第2578號判例參照），而上開判例稱「最後審理
    事實法院」，而非謂「最後事實審」，顯然不限於第二審判
    決，因而在未經上訴於第二審法院之判決，亦屬相同，即其
    既判力之時點，應至第一審宣示判決之日」（最高法院85年
    度台非字第32號判決可資參照）。被告乙○○前因施用第二
    級毒品案件，經本院於93年11月11日以93年度簡字第5052號
    判處有期徒刑4 月，如易科罰金以300 元折算1 日，檢察官
    並於同年11月29日收受判決（依簡易程序判決後，其判決確
    定既判力對於時間效力之範圍，應以判決正本送達時為準）
    ，嗣於94年2 月15日確定在案，有臺灣高等法院被告前案紀
    錄表1 份、本院送達證書2 紙在卷可稽。是本件被告雖自94
    年2 月上旬某日起，開始連續施用第二級毒品，然參照前揭
    最高法院判決意旨，被告自94年2 月上旬後，始發生之施用
    第二級毒品行為，非上開確定判決效力所及，附此敘明。
據上論斷，應依刑事訴訟法第273之1第1項、第284條之1、第299
條第1項前段，毒品危害防制條例第10條第2項、第18條第1項前
段、第23條第2項，刑法第11條、第56條、第47條，判決如主文
。
本案經檢察官甲○○到庭執行職務。
中　　華　　民　　國　　94　　年　　8 　　月　　29　　日
                  鳳山刑事第1庭      法　官  林芳華
以上正本證明與原本無異。
如不服本判決，應於判決送達後10日內，向本院提出上訴狀。
中　　華　　民　　國　　94　　年　　8 　　月　　30　　日
                                     書記官  賴佳慧
附錄本案論罪科刑條文
毒品危害防制條例第10條
施用第一級毒品者，處6月以上5年以下有期徒刑。
施用第二級毒品者，處3年以下有期徒刑。
